# Vilken är Kents mest deprimerande låt?

Det här är en repo för min presentation på Stockholm Data Science Meetup. Här finns data och kod för mitt så kallade depp-index över Kents mest deprimerande låtar. Presentation i sin helhet finns [här](https://cdn.rawgit.com/filipwastberg/depp-index/e28f1ac6/depp-presentation-xaringan2.html#8)

För en mer utförlig dokumentation kika på min hemsida [dataland.rbind.io](dataland.rbind.io)

Data från Spotify

```{r, eval=FALSE}
library(spotifyr)
kent_df <- get_artist_audio_features("kent")
```

```{r}
kent_df %>%
  select(album_name, track_name, valence:duration_ms, key_mode) %>%
  head()
```

Text från Genius

```{r eval=FALSE}
library(tidyverse)
library(httr)
token <- "xxxxxxxxxxxxxxxxxxx"

genius_get_artists <- function(artist_name, n_results = 10) {
    baseURL <- 'https://api.genius.com/search?q=' 
    requestURL <- paste0(baseURL, gsub(' ', '%20', artist_name),
                         '&per_page=', n_results,
                         '&access_token=', token)
    
    res <- GET(requestURL) %>% content %>%
      .$response %>% .$hits
    
    map_df(1:length(res), function(x) {
        tmp <- res[[x]]$result$primary_artist
        list(
            artist_id = tmp$id,
            artist_name = tmp$name
        )
    }) %>% unique
}
```

Ladda ner URL:s

```{r message=FALSE, eval=FALSE}
baseURL <- 'https://api.genius.com/artists/' 
requestURL <- paste0(baseURL, genius_artists$artist_id[1], '/songs')
 
track_lyric_urls <- list()
i <- 1
while (i > 0) {
  tmp <- GET(requestURL,
             query = list(access_token = token,
                          per_page = 50, page = i)) %>% 
    content %>% 
    .$response
  track_lyric_urls <- c(track_lyric_urls, tmp$songs)
  if (!is.null(tmp$next_page)) {
    i <- tmp$next_page
  } else {
    break
  }
}
```

Ladda ner texterna

```{r eval = FALSE}
library(rvest)
library(stringr)

lyric_scraper <- function(url) {
  read_html(url) %>% 
    html_node('p') %>% 
    html_text()
}
```

 Ladda ner texterna 

```{r eval = FALSE}
genius_df <- map_df(1:length(track_lyric_urls), function(x) {
 
  lyrics <- try(lyric_scraper(track_lyric_urls[[x]]$url))
  if (class(lyrics) != 'try-error') {
     Här görs textredigeringarna
    lyrics <- str_replace_all(lyrics, '\\[(Verse [[:digit:]]|Pre-Chorus [[:digit:]]|Hook [[:digit:]]|Chorus|Outro|Verse|Refrain|Hook|Bridge|Intro|Instrumental)\\]|[[:digit:]]|[\\.!?\\(\\)\\[\\],]', '')
    lyrics <- str_replace_all(lyrics, '\\n', ' ')
    lyrics <- str_replace_all(lyrics, '([A-Z])', ' \\1')
    lyrics <- str_replace_all(lyrics, ' {2,}', ' ')
    lyrics <- tolower(str_trim(lyrics))
  } else {
    lyrics <- NA
  }
  
  tots <- list(
    track_name = track_lyric_urls[[x]]$title,
    lyrics = lyrics
  )
  return(tots)
})
```

Slå samman data

```{r eval = FALSE}
genius_df_rens <- genius_df %>%
  mutate(track_name = tolower(str_replace(track_name, '[[:punct:]]', ''))) %>%
  filter(!duplicated(track_name))
```

Slå samman data

```{r eval = FALSE}
track_df <- kent_df %>%
  mutate(track_name = tolower(
    str_replace(track_name, '[[:punct:]]', ''))) %>%
  left_join(genius_df_rens, by = 'track_name') %>%
  select(track_name, valence, duration_ms,
         lyrics, album_name, album_release_year, album_img)
```


PROBLEM
- Genius API = Wikipedia för musiktexter
- Ambitiösa fans

Lösning

```{r eval=FALSE}
kent_nu <- function(song){
  lyrics <- read_html(paste("http://kent.nu/latar/", song)) %>%
    html_nodes(xpath="//h2[contains(., 'Text')]/following-sibling::p") %>%
    html_text() %>%
    paste0(collapse = " ")
  lyrics <- str_replace_all(lyrics, '\\n', ' ')
  lyrics <- str_replace_all(lyrics, '([A-Z])', ' \\1')
  lyrics <- str_replace_all(lyrics, ' {2,}', ' ')
  lyrics <- tolower(str_trim(lyrics))
  return(lyrics)
}
```

Problem nr 2
- Vissa av låtarna finns bara på engelska (Just Like Money, Velvet m.fl)
 
- Räddningen: paketet *textcat*
```{r eval=FALSE}
library(textcat)
track_df <- track_df %>%
  filter(textcat(lyrics) == "swedish")
```

Analysen kan börja!

```{r}
track_df %>%
  select(track_name, valence) %>%
  arrange(valence) %>%
  head(10)
```

Andel negativa ord
- Paketet rlexsent 


```{r}
library(rlexswesent)
data("swesent", package = "rlexswesent")

neg_ord <- swesent %>%
  filter(polarity == "neg") %>%
  mutate(neg = 1) %>%
  select(word, neg, strength, confidence)
```

```{r}
head(neg_ord)
```

Tidytext och tm 

```{r warning=FALSE, message=FALSE}
library(tidytext)
library(tm)

stop_words_df <- data.frame(word = as.character(stopwords(kind = "sv")))
track_df$lyrics <- as.character(track_df$lyrics)

sent_df <- track_df %>% 
  unnest_tokens(word, lyrics) %>%
  anti_join(stop_words_df, by = 'word') %>%
  left_join(neg_ord, by = 'word')
```

Räkna ut procent depp

```{r}
sent_df_neg <- sent_df %>%
  group_by(track_name) %>% 
  summarise(pct_depp = round(
    sum(
      neg*strength*confidence*-1,
      na.rm = T)/ n(), 4),
            word_count = n()) %>% 
  ungroup

head(sent_df_neg)
```

Nu finns allt som behövs
- Vad är vårt depp-index?

$$DeppIndex=\frac{(1-valence) + procentDepp}{2}$$


Skapa depp-index
```{r}
library(scales)
track_df_depp <- track_df %>% 
  left_join(sent_df_neg, by = 'track_name') %>% 
  mutate_at(c('pct_depp', 'word_count'),
            funs(ifelse(is.na(.), 0, .))) %>% 
  mutate(deppindex = 
           round(rescale(1 - ((1 - valence) + (pct_depp)) / 2,
                         to = c(1, 100)), 2))
```

```{r}
depp_table <- track_df_depp %>%
  select(deppindex, track_name) %>%
  arrange(deppindex) %>%
  head(10) %>%
  htmlTable::htmlTable(header = c("Depp-index", "Låt"))
```

Voila
```{r}
depp_table
```

Sista putset inför visualisering
```{r warning=FALSE, message=FALSE}
depp_per_år <- track_df_depp %>%
  group_by(album_release_year, album_name) %>%
  summarise(Medeldepp = round(mean(deppindex), 2))

track_df_depp <- left_join(track_df_depp, depp_per_år)
```

`plotly` för visualisering
```{r, warning=FALSE, message=FALSE}
library(plotly)
p_depp <- track_df_depp %>% 
  plot_ly(x = ~as.Date(substr(album_release_year, 1, 4), format = "%Y"),
          y = ~deppindex,
          hoverinfo = 'text',
          text = ~paste('Album: ', album_name,
                        '<br> Låt: ', track_name,
                        '<br> Depp-index: ', deppindex,
                        '<br>År: ', album_release_year)) %>%
  add_markers(color = ~album_name) %>%
  add_lines(y =~Medeldepp,
            text = ~paste('Album:', album_name,
                          '<br>Medeldepp: ', round(Medeldepp,2))) %>%
    layout(title = "Kents mest deprimerande låtar 1995-2016",
    showlegend = FALSE, 
         yaxis = list(title = "Depp-index"),
         xaxis = list(title = "", tickformat = "%Y"))
```
